Config:
  hfst:
    Gen: ../../../src/generator-dict-gt-norm.hfst
    Morph: ../../../src/analyser-dict-gt-norm.hfst
  xerox:
    Gen: ../../../src/generator-dict-gt-norm.xfst
    Morph: ../../../src/analyser-dict-gt-norm.xfst
    App: lookup

Tests:





  Noun - a´lmos: # 2B
    almos+N+Sg+Nom: a´lmos             
    almos+N+Sg+Gen: almoos
    almos+N+Sg+Acc: almoos
    almos+N+Sg+Ill: almosân
    almos+N+Sg+Loc: almosist
    almos+N+Sg+Com: almosáin
    almos+N+Sg+Abe: almoosttáá
    almos+N+Ess: a´lmosin                
    almos+N+Par: a´lmosid                
    almos+N+Pl+Nom: almoseh
    almos+N+Pl+Gen: almosij
    almos+N+Pl+Acc: almosijd
    almos+N+Pl+Ill: almosáid
    almos+N+Pl+Loc: almosijn
    almos+N+Pl+Com: almosijguin
    almos+N+Pl+Abe: almosijttáá

